---
title: "Harry Potter"
author: "Camilla Burlon"
output:
  ioslides_presentation:
    css: style.css
    incremental: yes
    logo: logohp.png
  slidy_presentation:
    incremental: yes
editor_options:
  chunk_output_type: inline
---

```{r setup, include=FALSE}
knitr::opts_chunk$set(cache = TRUE, message = FALSE, warning = FALSE)
```

## HARRY POTTER
I sette libri della collana di Harry Potter sono messi a disposizione da 'harrypotter package', che include:

* philosophers_stone: Harry Potter and the Philosophers Stone (1997)
* chamber_of_secrets: Harry Potter and the Chamber of Secrets (1998)
* prisoner_of_azkaban: Harry Potter and the Prisoner of Azkaban (1999)
* goblet_of_fire: Harry Potter and the Goblet of Fire (2000)
* order_of_the_phoenix: Harry Potter and the Order of the Phoenix (2003)
* half_blood_prince: Harry Potter and the Half-Blood Prince (2005)
* deathly_hallows: Harry Potter and the Deathly Hallows (2007)

```{r echo=FALSE, eval=TRUE}
#Pacchetto contenente i 7 libri della seria Harry Potter di JK Rowling. (Github)
#if (packageVersion("devtools") < 1.6) {
#  install.packages("devtools")
#}
#devtools::install_github("bradleyboehmke/harrypotter")

library(tidyverse) 
library(tidytext)
library(stringr)
library(harrypotter) 
library(igraph)
library(tidygraph)
library(ggraph)
library(topicmodels)
library(widyr)

books <- list(philosophers_stone, chamber_of_secrets, prisoner_of_azkaban, goblet_of_fire,
              order_of_the_phoenix, half_blood_prince, deathly_hallows)
titles <- c("Philosopher's Stone", "Chamber of Secrets", "Prisoner of Azkaban", "Goblet of Fire", 
            "Order of the Phoenix", "Half-Blood Prince", "Deathly Hallows")

HP_books <- tibble()

#libri in un tibble
for(i in seq_along(titles)) {
  
  tmp <- tibble(chapter = seq_along(books[[i]]), text = books[[i]]) %>%
             mutate(book = titles[i])
  HP_books <- rbind(HP_books, tmp)
}
HP_books$book <- factor(HP_books$book, levels = rev(titles))

```

```{r echo=FALSE}
#capitoli per libro
#HP_books %>% 
 # group_by(book) %>% 
 # summarise(chapters = n())

# tokenization: tutte le parole dei libri 
tidy_HPbooks <- unnest_tokens(tbl = HP_books, output = word, input = text)

#rimozione delle stopword
tidy_HPbooks <- tidy_HPbooks %>%
  anti_join(stop_words) 

```

## Grafico delle frequenze
```{r echo=FALSE}
# grafico delle frequenze
tidy_HPbooks %>%
  count(word, sort = TRUE) %>%
  filter(n > 1200) %>%
  mutate(word = reorder(word, n)) %>%
  ggplot(aes(word, n)) +
  geom_col() +
  xlab(NULL) +
  coord_flip()

```

## Grafico a nuvola
```{r echo=FALSE}
library(wordcloud)

tidy_HPbooks %>%
  count(word) %>%
  with(wordcloud(word, n, max.words = 200))
```

## Grafici di frequenza per i libri
### Parole più frequenti in Harry Potter
```{r echo=FALSE}
tidy_HPbooks %>%
  group_by(book) %>%
  count(word, sort = TRUE) %>%
  top_n(10) %>%
  ungroup() %>%
  mutate(word = reorder(word, n), book = factor(book, levels = titles), text_order = nrow(.):1) %>% 
  ggplot(aes(word, n, fill = book)) +
    geom_col(show.legend = FALSE) +
    facet_wrap(~book, scales = "free_y") +
    labs(y = NULL, x = NULL) +
    coord_flip() 
```

## Sentiment analysis   

#### Parole piu frequenti per il sentimento negativo e positivo
```{r echo=FALSE}
#parole best per ogni sentimento
bing_word <- tidy_HPbooks %>%
  inner_join(get_sentiments("bing")) %>%
  count(word, sentiment, sort = TRUE) %>%
  ungroup()

bing_word %>%
  group_by(sentiment) %>%
  top_n(10) %>%
  ungroup() %>%
  mutate(word = reorder(word, n)) %>% 
  ggplot(aes(word, n, fill = sentiment)) +
  geom_col(show.legend = FALSE) +
  facet_wrap(~sentiment, scales = "free_y") + 
  labs(y = NULL, x = NULL) +
  coord_flip() 

```

#### Quali sono le emozioni che suscita ogni capitolo?
```{r echo=FALSE}
#per ogni libro esprime un giudizio per i vari capitoli 
HP_sentiment <- tidy_HPbooks %>%
  inner_join(get_sentiments("bing")) %>%
  count(book, chapter, sentiment) %>%
  spread(sentiment, n, fill = 0) %>%
  mutate(sentiment = positive - negative)

ggplot(HP_sentiment, aes(chapter, sentiment, fill = book)) +
  geom_col(show.legend = FALSE) +
  labs(y = NULL, x = NULL) +
  facet_wrap(~book, ncol = 2, scales = "free_x")

```

* Con questo dizionario ogni libro è considerato triste.
* I due capitoli più tristi sono la morte di Harry e quella di Sirius Black.

## Parole di gioia
```{r echo=FALSE, comment=""}
nrc_joy <- get_sentiments("nrc") %>% 
  filter(sentiment == "joy")

#filtro tutte le parole che esprimono gioia, contandole
tidy_HPbooks %>%
  inner_join(nrc_joy) %>%
  count(word, sort = TRUE)

```
## Parole classificate come paura 
```{r echo=FALSE, comment=""}
nrc_fear <- get_sentiments("nrc") %>% 
  filter(sentiment == "fear")

tidy_HPbooks %>%
  inner_join(nrc_fear) %>%
  count(word, sort = TRUE)

```
## Parole di tristezza
```{r echo=FALSE, comment=""}
nrc_sadness <- get_sentiments("nrc") %>% 
  filter(sentiment == "sadness")

tidy_HPbooks %>%
  inner_join(nrc_sadness) %>%
  count(word, sort = TRUE)

```


## Bigrammi
```{r echo=FALSE, comment=""}
#tibble dei bigrammi
HP_bigrams <- HP_books %>%
  unnest_tokens(bigram, text, token = "ngrams", n = 2) 

# remove stop words
HPbigrams_separated <- HP_bigrams %>%
  separate(bigram, c("word1", "word2"), sep = " ")

HPbigrams_filtered <- HPbigrams_separated %>%
  filter(!word1 %in% stop_words$word) %>%
  filter(!word2 %in% stop_words$word)

#bigram counts
bigram_counts <- HPbigrams_filtered %>% 
  count(word1, word2, sort = TRUE)
bigram_counts
```

## Grafico dei bigrammi
```{r echo=FALSE}
bigram_graph <- bigram_counts %>%
  filter(n > 50) %>% 
  as_tbl_graph() 

a <- grid::arrow(type = "closed", length = unit(.1, "inches"))

# plot the graph
ggraph(bigram_graph, layout = "fr") +
  geom_edge_link(aes(edge_alpha = n), show.legend = FALSE, arrow = a, end_cap = circle(.07, 'inches')) +
  geom_node_point(color = "lightblue", size = 1) +
  geom_node_text(aes(label = name), vjust = 1, hjust = 1, check_overlap = FALSE) +
  theme_void()

```

### Grafico di correlazione per "Il principe mezzosangue"
```{r echo=FALSE}
#cluster per il mio prefe
hp_section_words <- tidy_HPbooks %>%
  filter(book == "Half-Blood Prince") %>%
  mutate(section = row_number() %/% 10) %>% 
  filter(section > 0) 

word_pairs <- hp_section_words %>%
  pairwise_count(word, section, sort = TRUE)

word_cors <- hp_section_words %>%
  group_by(word) %>%
  filter(n() >= 20) %>%
  pairwise_cor(word, section, sort = TRUE)

word_cors %>%
  filter(correlation > .20) %>%
  as_tbl_graph() %>%
  ggraph(layout = "fr") +
  geom_edge_link(aes(edge_alpha = correlation), show.legend = FALSE) +
  geom_node_point(color = "lightblue", size = 1) +
  geom_node_text(aes(label = name), repel = TRUE, check_overlap = FALSE) +
  theme_void()

```

## Quante volte viene nominato Lord Voldemort in confronto ad Harry Potter?
```{r echo=FALSE, comment=""}
#occorrenze di lord voldemort/tom riddle vs harry potter
bigram_voldemortVSharry <- HPbigrams_filtered %>% 
  filter((word1 == "lord" & word2 == "voldemort") | (word1 == "harry" & word2 == "potter")
         |(word1 == "tom" & word2 == "riddle") ) %>%
  count(word1, word2, sort = TRUE) %>%
  top_n(3)
bigram_voldemortVSharry

#occorrenze di "tu sai chi" - trigramma
HP_bigrams3 <- HP_books %>%
  unnest_ngrams(bigram, text, n = 3) 
HPbigrams_separated3 <- HP_bigrams3 %>%
  separate(bigram, c("word1", "word2", "word3"), sep = " ")

bigram_voldemort <- HPbigrams_separated3 %>% 
  filter(word1 == "you" & word2 == "know" & word3 == "who") %>%
  count(word1, word2, word3, sort = TRUE)
  
bigram_voldemort

#He-Who-Must-Not-Be-Named - esagramma
HP_bigrams6 <- HP_books %>%
  unnest_ngrams(bigram, text, n = 6) 
HPbigrams_separated6 <- HP_bigrams6 %>%
  separate(bigram, c("word1", "word2", "word3", "word4", "word5", "word6"), sep = " ")

bigram_voldemort2 <- HPbigrams_separated6 %>% 
  filter(word1 == "he" & word2 == "who" & word3 == "must" & 
           word4 == "not" & word5 == "be" & word6 == "named") %>%
  count(word1, word2, word3, word4, word5, word6, sort = TRUE)

bigram_voldemort2
```

## Si possono distinguere i libri in diversi topics?
```{r echo=FALSE}
#conteggio parole
wordHP = tidy_HPbooks %>%
  anti_join(stop_words) %>%
  count(book, word, sort = TRUE) %>%
  ungroup()

hp_dtm = wordHP  %>%
  cast_dtm(book, word, n)

hp_lda <- LDA(hp_dtm, k = 7, control = list(seed = 1234))

hp_topics <- tidy(hp_lda, matrix = "beta")

hp_top_terms <- hp_topics %>%
  group_by(topic) %>%
  top_n(10, beta) %>%
  ungroup() %>%
  arrange(topic, -beta)

#grafico
hp_top_terms %>%
  mutate(term = reorder_within(term, beta, topic)) %>%
  ggplot(aes(term, beta, fill = factor(topic))) +
  geom_col(show.legend = FALSE) +
  facet_wrap(~ topic, scales = "free") +
  coord_flip() +
  labs(y = "Divisione dei libri in base all'argomento", x = NULL) +
  scale_x_reordered()

```

1. Associato al libro "L'ordine della fenice" per la presenza della professoressa Umbridge
2. Associato al libro "La camera dei segreti" perché "Lockhart" è il nome inglese di Gilderoy Allock 
3. Associato al libro "Il calice di fuoco" per Moody e Crouch
4. Probabilmente è "I doni della morte" per l'alta presenza di Silente e di Piton.
5. Probabilmente è "La pietra filosofale"
6. Associato al libro "Il prigioniero di Azkaban" perché ci sono Lupin e Black 
7. Associato al libro "Il principe mezzo sangue" per "Slughorn" che è il professor Horace Lumacorno


***
<img src ="theEnd.png"/>

*"Le parole sono, per la mia opinione non tanto umile, la nostra fonte di magia più inesauribile, capace sia di ferire che di curare" *

(Albus Silente)


